【裁判字號】    89,易,2927
【裁判日期】    891005
【裁判案由】    竊盜
【裁判全文】
臺灣板橋地方法院刑事判決                        八十九年度易字第二九二七號
    公  訴  人  臺灣板橋地方法院檢察署檢察官
    被      告  丁○○
    被      告  乙○○
    右  一  人
    選任辯護人  陳麗玢
右列被告因竊盜案件，經檢察官提起公訴（八十九年度偵字第九六七四號），本院判
決如左：
    主  文
丁○○共同結夥三人以上竊盜，處有期徒刑捌月，緩刑參年。
乙○○共同結夥三人以上竊盜，處有期徒刑陸月，緩刑貳年。
    事  實
一、丁○○因經濟困難，需錢應急，於取得其以前員工乙○○首肯幫忙，並以新台幣
    （下同）數千元之代價僱用丙○○（俟到案後另結），夥同乙○○、丙○○及綽
    號「啞巴」之不詳姓名年籍成年男子共四人，共同意圖為自己不法之所有，於民
    國八十九年五月十五日凌晨二時三十分許，由丁○○駕駛車號CP－六七四五號之
    大貨車、乙○○駕駛車號S五－四五七號之拖吊車，與丙○○及綽號「啞巴」者
    四人共同前往位於台北縣樹林市○○街二十八號之合賢工程有限公司（下稱合賢
    公司）之集貨場外，丁○○、乙○○分別將前揭大貨車、拖吊車駛至集貨場之圍
    牆邊，丙○○及綽號「啞巴」者則從該址鐵門縫旁之水溝鑽入集貨場內，再將乙○○駕駛之拖吊車上之吊鉤鉤住集貨場內所放置之２５KV交連PE電纜線，丁○○
    則指揮乙○○將該電纜線鉤置於丁○○所駕之前揭大貨車上，四人以此方式共吊
    鉤竊得合賢公司所有之六條各長約一百公尺之電纜線（約值十萬元），嗣隨即為
    合賢公司之員工發覺，報警當場查獲，綽號「啞巴」者則乘隙逃逸。
二、案經台北縣警察局樹林分局報告臺灣板橋地方法院檢察署檢察官偵查起訴。
    理  由
一、訊據被告丁○○對於右揭事實供承不諱。被告乙○○則矢口否認有何竊盜犯行，
    辯稱伊係應丁○○之請求至該處搬運電纜線，工錢事後再算，伊以為丁○○已和
    合賢公司事先講好，不知丁○○是去偷云云。惟查，被告丁○○於本院審理時經
    與被告乙○○隔離訊問，供稱伊打電話請乙○○來幫忙吊電纜線，不是出錢僱用
    乙○○云云（見本院八十九年九月二十一日審判筆錄），與被告乙○○前揭所供
    工錢事後再算云云，兩不相侔，可見被告乙○○所辯已有不實。次查，被告丁○○於本院八十九年九月二十一日審理時，供稱伊向乙○○說伊現在有困難，拜託
    乙○○來幫忙吊電纜線云云，而被告乙○○亦供承伊當然會認為凌晨二點半去吊
    電纜線是去偷，所以伊曾問被告丁○○是否已安排好﹖許某答說已安排好；到了
    現場，伊再問被告丁○○為何不從大門進去﹖許某答說因為電纜線在圍牆旁邊；
    伊又問要不要先跟對方老闆說一聲﹖許某答說不用，裡面只有二個泰勞在看；伊
    也覺得許某上開回答很奇怪，但因丁○○是他以前的老闆，又從事電纜線事業，
    就相信許某的話云云。是被告丁○○既於事前已先告知被告乙○○之所以要請他
    幫忙吊電纜線，乃因伊現在有困難（意即生活困頓、經濟拮据）云云，而被告乙○○亦認為本件鉤吊電纜線之時間及方法、途徑均在在與常情不符，並曾為此質
    問被告丁○○，顯見被告乙○○於事前或至遲於到現場時即已知道本件並非被告
    丁○○事先與合賢公司約好來載電纜線，渠等應係前來竊取合賢公司之電纜線無
    訛，所辯伊係應丁○○之請求至該處搬運電纜線，工錢事後再算，伊以為丁○○
    已和合賢公司事先講好，不知丁○○是用偷的云云，核屬事後避就卸責之詞，委
    無可採。本件且據同案被告丙○○於警訊及偵查中供認不諱，復經合賢公司負責
    人甲○○於警訊中指述綦詳，並有台北縣警察局贓物認領保管單一紙附卷可稽。
    本件事證明確，被告丁○○、乙○○犯行均洵堪認定，自應依法論科。
二、核被告丁○○、乙○○所為，均係犯刑法第三百二十一條第一項第四款之加重竊
    盜罪。其二人與丙○○及綽號「啞巴」者間，關於本件犯行，有犯意聯絡及行為
    分擔，應論以共同正犯。爰分別審酌被告丁○○、乙○○犯罪之動機、手段、目
    的、所生危害及犯罪後之態度等一切情狀，分別量處如主文所示之刑，以資懲儆
    。查被告丁○○、乙○○前均未曾受有期徒刑以上刑之宣告，有臺灣高等法院檢
    察署刑案紀錄檢覆表在卷可稽，其因一時失慮，致罹本罪，經此教訓，信無再犯
    之虞，本院因認對被告丁○○、乙○○所宣告之刑以暫不執行為適當，爰併分別
    宣告緩刑三年、二年，以啟自新。
據上論斷，應依刑事訴訟法第二百九十九條第一項前段，刑法第二十八條、第三百二
十一條第一項第四款、第七十四條第一款，判決如主文。
本案經檢察官陳伯厚到庭執行職務。
中      華      民      國    八十九    年    十    月      五      日
                                臺灣板橋地方法院刑事第五庭
                                    法  官    呂   安   樂
右正本證明與原本無異
如不服本判決應於送達後十日內向本院提出上訴狀
                                    書記官    陳   玉   嬋
中      華      民      國    八十九    年    十    月      五      日
附錄本案論罪科刑法條全文：
刑法第三百二十一條
犯竊盜罪而有左列情形之一者，處六月以上五年以下有期徒刑：
一、於夜間侵入住宅或有人居住之建築物、船艦或隱匿其內而犯之者。
二、毀越門扇、牆垣或其他安全設備而犯之者。
三、攜帶兇器而犯之者。
四、結夥三人以上而犯之者。
五、乘火災、水災或其他災害之際而犯之者。
六、在車站或埠頭而犯之者。
前項之未遂犯罰之。


司法院資訊處製作；財團法人民間司法改革基金會備份。
